Minutes et répertoires du notaire Simon I CHARLET, 12 février 1608 - 3 mars 1652 (étude IV)
Archives nationales
- Minutes de Simon I CHARLET, 1608 - 14 avril 1652; MC/ET/IV/38 - MC/ET/IV/145
  - Minutes. 1634, janvier - 1634, 15 juin, janvier 1634 - 15 juin 1634; MC/ET/IV/72
    - LA PERRIÈRE (Antoine de) marchand libraire et imprimeur bourgeois de Paris, demeurant rue des Amandiers § Mariage de Antoine de LA PERRIÈRE et de Jeanne PONTHU, veuve de Pierre RIMAUGIS, marchand boucher à Paris., 25 février 1634; MC/ET/IV/72
      contrat de mariage; La Perrière, Antoine de
    - VIMANGES (Pierre) maître vitrier et peintre § 1° Décharge.; 2° Mariage., 25 février 1634; MC/ET/IV/72
      contrat de mariage; Vimanges, Pierre
    - DEHOUDAN (Nicolas) tapissier § Accord, 6 mars 1634; MC/ET/IV/72
      accord; Dehoudan, Nicolas
    - PETIT (François) receveur général et payeur des rentes de la ville § Marché de charpenterie, couverture etc..., 6 avril 1634; MC/ET/IV/72
      marché; Petit, François
    - Constitution par Marie Dufaye, femme séparée de biens de Louis Le Chevallier, maître charcutier, demeurant rue de la Savaterie, à Roland Milot, maître peintre, bourgeois de Paris, de 37 livres 10 sols de rente, au principal de 600 livres. La rente est garantie par la maison dudit Milot, rue du Coq., 17 mai 1634 - 30 novembre 1640; MC/ET/IV/72
      - En marge:.
      - 1640, 30 novembre. - Rachat de ladite rente par Robert Sélincart et par Marie Milot, sa femme, demeurant rue du Coq, ayant les droits de Roland Milot et de Marie Delheurye, sa femme, par transport du 30 juillet 1639.
      constitution de rente; Coq (rue du); Savaterie (rue de la); Delheurye, Marie; Dufaye, Marie; Le Chevallier, Louis; Milot, Marie; Milot, Roland; Sélincart, Robert; charcutier; peintre
    - Contrat de mariage entre Didier Liger, garçon tavernier, demeurant rue Saint-Bon, paroisse Saint-Merri, fils de Nicolas Liger, décédé, vigneron, demeurant à Bussy La Fosse et de Marie (?), décédée, d'une part, et Georgette Grymond, majeure, au service de Edme Lombard chapelier, demeurant rue de la Tâcherie, paroisse Saint-Merri, fille de Pierre Grymond, décédé, vigneron, demeurant à Couchy en Brie et de Marguerite Ballet, décédée, d'autre part., 29 mai 1634; MC/ET/IV/72
      Mariages à Paris de 1570 à 1635 (4550 actes), relevés effectués sous la dir. de Roland Mousnier, v. 1960-1976 (voir contexte dans le Plan d’orientation général - Notaires de Paris, guides thématiques du Minutier).
      contrat de mariage; Brie (France); Saint-Bon (rue); Tacherie (rue de la); Ballet, Marguerite; Grymond, Georgette; Grymond, Pierre; Liger, Didier; Liger, Marie; Liger, Nicolas; Lombard, Edme (15..?-16..); fabricant d'accessoires vestimentaires; employé de maison; restaurateur; viticulteur
    - Contrat de mariage entre Pierre Ringar, voiturier par terre, demeurant rue Fripault, paroisse Saint-Nicolas des Champs, fils de Jean Ringar, décédé, manouvrier, demeurant à Abbeville en Ponthieu et de Catherine Le Comte, décédée, d'une part, et Marie Monteau, demeurant Place Royale, fille de Gervais Monteau, décédé, maître menuisier de la Trinité, et de Guillemette Hoche, demeurant Place Royale, d'autre part., 5 juin 1634; MC/ET/IV/72
      La future habite (chez sa mère); la mère de la future, stipulant pour sa fille; la future et sa mère habitent en la maison de monsieur Patu, receveur des rentes des Aides; la mère de la future, veuve.
      contrat de mariage; Abbeville (Somme); Frépaut (rue); Royale (place); Hoche, Guillemette; Le Comte, Catherine; Monteau, Gervais; Monteau, Marie; Patu (M.); Ringar, Jean; Ringar, Pierre; journalier; menuisier; percepteur; transporteur de marchandises
    - Contrat de mariage entre Jean de Lerné, secrétaire ordinaire de la chambre du Roi, demeurant rue Saint-Bon, paroisse Saint-Merri, d'une part, et Marie Planson, demeurant rue Saint-Bon, paroisse Saint-Merri, fille de François Planson, décédé, marchand, et de Françoise de Chaulne, demeurant rue Saint-Bon, paroisse Saint-Merri, d'autre part., 11 juin 1634; MC/ET/IV/72
      Le futur est natif d'Embrun en Dauphiné; la future vit chez sa mère; la mère, stipulant pour sa fille.
      contrat de mariage; Embrun (Hautes-Alpes); Saint-Bon (rue); Chaulne, Françoise de; Lerné, Jean de; Planson, François; Planson, Marie; commerçant; secrétaire du roi (Ancien Régime); officier de la Chambre du roi (Ancien Régime)
    - Contrat de mariage entre Jean Mahieu, marchand, (1) demeurant rue de la Mortellerie, en la maison de l''Arbalète', et Louise Nardeau, veuve de Liénard Regnault, marchand voiturier, demeurant en la même rue., 13 janvier 1635; MC/ET/IV/72; 3 folios.
      Dot: 490 livres 10 sols en argent, trousseau et meubles, provenant de sa première communauté..
      Douaire: 160 livres..
      Compléments de description: (1) Le futur, qualifié seulement de marchand est, en réalité, marchand imager.
      Documents du Minutier central concernant les peintres, sculpteurs et graveurs au XVIIe siècle (1600-1650) [études I à X, 1955 actes], par Marie-Antoinette Fleury, tome I, Paris, S.E.V.P.E.N, 1969, p. 465 (instrument de recherche imprimé dématérialisé, certaines notices sont plus détaillées dans la version intégrale accessible en ligne par la rubrique 'Autres instruments de recherche', voir contexte dans le Plan d’orientation général - Notaires de Paris, guides thématiques du Minutier).
      contrat de mariage; Arbalète (enseigne de l'); Mortellerie (rue de la); Mahieu, Jean; Nardeau, Louise; Regnault, Liénard; dessinateur; commerçant; transporteur de marchandises
    - Titre nouvel par Roland Milot, maître bourgeois de Paris, pour une rente annuelle de 75 sols envers la fabrique des Saints-Innocents, à cause d'une maison sise rue de la Verrerie où habite Antoine Delheurye, maître tailleur d'habits., 29 janvier 1636; MC/ET/IV/72
      Documents du Minutier central concernant les peintres, sculpteurs et graveurs au XVIIe siècle (1600-1650) [études I à X, 1955 actes], par Marie-Antoinette Fleury, tome I, Paris, S.E.V.P.E.N, 1969, p. 498 (instrument de recherche imprimé dématérialisé, certaines notices sont plus détaillées dans la version intégrale accessible en ligne par la rubrique 'Autres instruments de recherche', voir contexte dans le Plan d’orientation général - Notaires de Paris, guides thématiques du Minutier).
      titre nouvel; Verrerie (rue de la); Delheurye, Antoine; Milot, Roland; tailleur d'habits
    - VITRIER et PEINTRE, VIMANGES (Pierre) § 1° décharge 2° mariage, 25 février 1694; MC/ET/IV/72
    - TAPISSIER DEHOUDAN (Nicolas) § accord, 6 mars 1694; MC/ET/IV/72
  - Minutes. 1634, 16 juin - 1634, 16 juin 1634 - 1634; MC/ET/IV/73
    - Contrat de mariage entre Pierre Mesureur, tailleur d'habits, demeurant rue de la Tannerie, paroisse Saint-Gervais, fils de Jean Mesureur, décédé, cordonnier, demeurant à Bry (sous Monthléry) et de Anne Lalanne, décédée, d'une part, et Catherine Fenault, veuve, demeurant rue de la Tannerie, paroisse Saint-Gervais, veuve de Jean Beaufort, homme de chambre, fille de Louis Fenault, maître vergetier, d'autre part., 18 juin 1634; MC/ET/IV/73
      contrat de mariage; Briis-sous-Forges (Essonne); Montlhéry (Essonne); Tannerie (rue de la); Beaufort, Jean; Fenault, Catherine; Fenault, Louis; Lalanne, Anne; Mesureur, Jean; Mesureur, Pierre; cordonnier; employé de maison; tailleur d'habits
    - Contrat de mariage entre Pierre Lecerf, marchand fruitier, demeurant rue du Pot de Fer au Faubourg Saint-Marcel, paroisse Saint-Médard, d'une part, et Louise Mollet, demeurant rue Tireboudin, paroisse Saint-Sauveur, fille de maître Daniel Mollet, demeurant rue Tireboudin, paroisse Saint-Sauveur et de Louise Garnon, demeurant rue Tireboudin, paroisse Saint-Sauveur, d'autre part., 22 juin 1634; MC/ET/IV/73
      La future habite (chez ses père et mère); les parents de la future, stipulant pour leur fille.
      contrat de mariage; Pot-de-Fer (rue du); Saint-Marcel (faubourg); Tireboudin (rue); Garnon, Louise; Lecerf, Pierre; Mollet, Daniel; Mollet, Louise; commerçant
    - Contrat de mariage entre Jean Le Bossu, maître boursier, fils de Jean Le Bossu, décédé, maître boursier, et de Gillette Durant, d'une part, et Anne Lemessier, demeurant rue de la Vannerie, paroisse Saint-Gervais, fille de Jacques Lemessier, tailleur de pierre, demeurant rue de la Vannerie, paroisse Saint-Gervais et de Catherine Lambert, demeurant rue de la Vannerie, paroisse Saint-Gervais, d'autre part., 8 juillet 1634; MC/ET/IV/73
      La future habite (chez ses père et mère); la mère du futur, (à présent femme de) Antoine Frençois, juré porteur de grains, assistant le futur époux; les parents de la future, (stipulant pour leur fille)
      contrat de mariage; Vannerie (rue de la); Durant, Gillette; Frençois, Antoine; Lambert, Catherine; Le Bossu, Jean; Lemessier, Anne; Lemessier, Jacques; maroquinier; magasinier; tailleur de pierre
    - RIMAUGIS (Pierre de) maître vitrier et peintre § Service, 29 juillet 1634; MC/ET/IV/73
      Rimaugis, Pierre de
    - Contrat de mariage entre maître David Legendre, procureur en l'élection de Paris, demeurant rue de la Parcheminerie, paroisse Saint-Séverin, d'une part, et Marguerite Bonnet, demeurant rue Sainte-Croix de la Bretonnerie, paroisse Saint-Jean en Grève, fille de maître Philbert Bonnet, huissier du Roi en la cour de parlement, demeurant rue Sainte-Croix de la Bretonnerie, paroisse Saint-Jean en Grève et de dame Marguerite Veillart, demeurant rue Sainte-Croix de la Bretonnerie, paroisse Saint-Jean en Grève, d'autre part., 10 septembre 1634; MC/ET/IV/73
      La future habite (chez ses père et mère); les parents de la future (stipulant pour leur fille)
      contrat de mariage; Parcheminerie (rue de la); Bonnet, Marguerite; Bonnet, Philbert; Legendre, David; Veillart, Marguerite; huissier
    - Contrat de mariage entre François Petit, dit du Mesnil, tambour de la colonelle du Régiment des Gardes du Roi, demeurant Faubourg Saint-Marcel, paroisse Saint-Martin, fils de Jean Petit, dit Dumesnil, décédé, soldat au régiment des Gardes du Roi, et de Perronne de Rougemas, d'une part, et Louise Foucquet, demeurant Grande rue Mouffetard au Faubourg Saint-Marcel, fille de Robert Foucquet, marchand, demeurant Grande rue Mouffetard au Faubourg Saint-Marcel et de Anne Jullien, décédée, d'autre part., 14 octobre 1634; MC/ET/IV/73
      La future vit chez son père; la mère assistant son fils; le père, stipulant pour sa fille.
      contrat de mariage; Mouffetard (rue); Saint-Marcel (faubourg); Foucquet, Louise; Foucquet, Robert; Jullien, Anne; Petit dit Dumesnil, François; Petit dit Dumesnil, Jean; Rougemas, Péronne de; commerçant; militaire du rang; officier de la maison militaire du roi (Ancien Régime); musicien
    - Contrat de mariage entre honorable homme, maître Edme Hugot, (veuf), écrivain, demeurant rue de Longpont, paroisse Saint-Gervais, d'une part, et Marie Bidault, demeurant rue de la Harpe, paroisse Saint-Séverin, veuve de Jean de Brequigny, maître orfèvre, d'autre part.[ Parmi les témoins: Jacques de BREQUIGNY, messager ordinaire de l'Hôtel du Roi, fils, ], 16 octobre 1634; MC/ET/IV/73
      contrat de mariage; Harpe (rue de la); Longpont (rue de); Bidault, Marie; Brequigny, Jean de; Hugot, Edme; orfèvre; écrivain
    - CHARLOT (Jean) maître tapissier § Titre nouvel, 16 octobre 1634; MC/ET/IV/73
      titre nouvel; Charlot, Jean
    - BROUILLY (Elisabeth de) dame de la Reine § Bail, 17 octobre 1634; MC/ET/IV/73
      bail; Brouilly, Elisabeth de
    - Contrat de mariage entre Benoit Bererd, maître maréchal, demeurant rue Saint-Antoine, paroisse Saint-Paul, fils de Philbert Bererd, décédé, maître maréchal, demeurant à Charlieu en Lyonnais et de Philberte Rolland, décédée, d'une part, et Jeanne Gaudoin, demeurant rue de la Verrerie, paroisse Saint-Merri, fille de André Gaudoin, maître maréchal, demeurant rue de la Verrerie, paroisse Saint-Merri et de Jeanne Guizelin, demeurant rue de la Verrerie, paroisse Saint-Merri, d'autre part., 22 octobre 1634; MC/ET/IV/73
      La future habite (chez ses père et mère); les parents de la future, (stipulant pour leur fille)
      contrat de mariage; Charlieu (Loire); Saint-Antoine (rue); Verrerie (rue de la); Bererd, Benoît; Bererd, Philbert; Gaudoin, André; Gaudoin, Jeanne; Guizelin, Jeanne; Rolland, Philberte; maréchal-ferrant
    - Contrat de mariage entre Jean Vallet, gagne denier sur les ports de Paris, demeurant rue de Longpont, paroisse Saint-Gervais, fils de Prudent Vallet, gagne denier, et de Anne Dhery, d'une part, et Anne Moreau, demeurant rue de la Mortellerie, paroisse Saint-Jean en Grève, fille de Jean Moreau, maître tailleur d'habits, demeurant rue de la Mortellerie, paroisse Saint-Jean en Grève et de Nicole Girard, demeurant rue de la Mortellerie, paroisse Saint-Jean en Grève, d'autre part., 29 octobre 1634; MC/ET/IV/73
      La future habite chez ses père et mère; les parents du futur, assistant et autorisant leur fils; les parents de la future, stipulant pour leur fille
      contrat de mariage; Longpont (rue de); Mortellerie (rue de la); Dhery, Anne; Girard, Nicole; Moreau, Anne; Moreau, Jean; Vallet, Jean; Vallet, Prudent; journalier; tailleur d'habits
    - Quittance. Vincent Coppeau, organiste., 17 novembre 1634; MC/ET/IV/73
      quittance; musicien
    - Contrat de mariage entre honorable homme Jacques Gouault, bourgeois de Paris, marchand tanneur, demeurant rue de la Tannerie, paroisse Saint-Gervais, fils d'honorable personne Nicolas Gouault, bourgeois de Paris, marchand tanneur, et d'honorable personne Françoise Brayer, d'une part, et Jeanne Charpentier, demeurant Place aux Veaux, paroisse Saint-Jacques de la Boucherie, fille de Antoine Charpentier, décédé, marchand boucher, et de Jeanne de Rimogis, demeurant Place aux Veaux, paroisse Saint-Jacques de la Boucherie, d'autre part., 26 novembre 1634; MC/ET/IV/73
      La future habite (chez ses beau-père et mère); la mère de la future, (à présent femme d') honorable homme Jérôme Dupuis, marchand de vin, bourgeois de Paris
      contrat de mariage; Tannerie (rue de la); Veaux (place aux); Brayer, Françoise; Charpentier, Antoine; Charpentier, Jeanne; Dupuis, Jérôme; Gouault, Jacques; Gouault, Nicolas; Rimogis, Jeanne de; boucher; commerçant; tanneur
    - RIMAUGIS (Pierre) maître peintre et vitrier à Paris § Mariage de Jacques GOUAULT, marchand tanneur à Paris et de Jeanne CHARPENTIER, en présence de .., oncle de la future épouse., 26 novembre 1634; MC/ET/IV/73
      contrat de mariage; Rimaugis, Pierre
    - MICHELIN (Hiérosme) marchand mercier à Paris § Mariage de Jacques GOUAULT, marchand tanneur rue de la Tannerie, en présence de Hiérosme MICHELIN, cousin., 26 novembre 1634; MC/ET/IV/73
      contrat de mariage; Michelin, Hiérosme
    - BOURLON (Jehan) marchand tapissier § Vente, 15 décembre 1634; MC/ET/IV/73
      acte de vente; Bourlon, Jehan
  - Minutes. 1635, janvier - 1635, 14 juin, janvier 1635 - 14 juin 1635; MC/ET/IV/74
    - DANNEMONT (Gauthier) maître teinturier b. de Paris § Vente, 4 janvier 1635; MC/ET/IV/74
      acte de vente; Dannemont, Gauthier
    - Contrat de mariage entre Nicolas Maheu, chirurgien, demeurant à Louvecienne, fils de Pierre Maheu, décédé, maître aphoticaire et épicier, et de Marguerite Tavereau, d'une part, et Catherine Belliart, demeurant rue Beaubourg, paroisse Saint-Nicolas des Champs, fille de Gédéon Belliard, décédé, brodeur, demeurant à Fontenay le Comte et de Suzanne Guesdon, décédée, d'autre part., 6 janvier 1635; MC/ET/IV/74
      La mère du futur est remariée avec maître Jean Doré, bourgeois de Paris.
      contrat de mariage; Fontenay-le-Comte (Vendée); Louveciennes (Yvelines); Beaubourg (rue); Belliard, Gédéon; Belliart, Catherine; Doré, Jean; Guesdon, Suzanne; Maheu, Nicolas; Maheu, Pierre; Tavereau, Marguerite; brodeur; chirurgien; commerçant; pharmacien
    - NOURISSEAU (Pierre), cocher du petit lit de chaise du Roi § Apprentissage, 22 janvier 1635; MC/ET/IV/74
      contrat d'apprentissage; Nourisseau, Pierre
    - ROUSSEL (Pierre) marchand tapissier § Apprentissage., 22 janvier 1635; MC/ET/IV/74
    - Contrat de mariage entre Jean Fafournon, maître coutelier, demeurant rue de Loursine au Faubourg Saint-Marcel, paroisse Saint-Hippolyte, fils de Gilbert Fafournon, décédé, vigneron, demeurant à Thiers en Auvergne et de Françoise Dusault, décédée, d'une part, et Marthe Beaudouyn, demeurant au Faubourg Saint-Marcel, rue de Loursine, paroisse Saint-Hippolyte, fille de Nicolas Baudouyn, maître coutelier, demeurant au Faubourg Saint-Marcel, rue de Loursine, paroisse Saint-Hippolyte et de Marthe Marbot, d'autre part., 5 février 1635; MC/ET/IV/74
      contrat de mariage; Lourcine (rue de); Saint-Marcel (faubourg); Thiers (Puy-de-Dôme); Baudouin, Nicolas; Beaudouin, Marthe; Dusault, Françoise; Fafournon, Gilbert; Fafournon, Jean; Marbot, Marthe; forgeron; viticulteur
    - Contrat de mariage entre maître Antoine Torchebeuf, veuf, procureur en l'hôtel de Ville de Paris, demeurant place de Grève, paroisse Saint-Gervais, d'une part, et Berthranne Pothier, veuve, demeurant rue Jean de Lespine, paroisse Saint-Jean en Grève, veuve de Pierre Sotty, bourgeois de Paris, marchand, fille d'Étienne Pothier, décédé, marchand vacher, demeurant à Orléans et de Jeanne Gousse, d'autre part., 13 février 1635; MC/ET/IV/74
      contrat de mariage; Orléans (Loiret); Grève (place de); Hôtel de Ville; Jean-de-l'Epine (rue); Gousse, Jeanne; Pothier, Berthranne; Pothier, Etienne; Sotty, Pierre; Torchebeuf, Antoine; commerçant
    - CRESSE (Pierre) maître orfèvre § Compte, 3 avril 1635; MC/ET/IV/74
      compte; Cresse, Pierre
    - CRESSE (Estienne) maître orfèvre § Compte, 3 avril 1635; MC/ET/IV/74
      Cresse, Estienne
    - Vente par Pierre Crochet, sieur de Belesbat, demeurant en la ville de Senlis, en son nom et au nom de Louis Crochet, argentier du prince de Condé, et de Jeanne Cingot, ses père et mère, à Roland Milot, maître peintre, bourgeois de Paris, d'une maison sise rue de la Verrerie, consistant en un corps d'hôtel comprenant cave, boutique, salle, deux chambres l'une sur l'autre, garde-robe à côté, galetas et grenier, cour, aisances et puits, moyennant 4.400 livres., 22 avril 1635 - 30 avril 1635; MC/ET/IV/74
      - 1635, 30 avril. - Quittance par ledit Crochet audit Milot d'une somme de 1.250 livres..
      - Pièces Jointes:.
      - Senlis, 1635, 24 avril. - Procuration de Louis Crochet et de Jeanne Cingot à leur fils.
      acte de vente; quittance; Verrerie (rue de la); Senlis (Oise); Cingot, Jeanne; Condé, Henri II de Bourbon (1588-1646, prince de); Crochet, Louis; Crochet, Pierre; Milot, Roland; économe; peintre
    - Contrat de mariage entre Marcellon La Forest, tailleur d'habit à Paris, demeurant rue Jean de Lespine, paroisse Saint-Jean en Grève, d'une part, et Marie Cosson, majeure, demeurant rue Jean de Lespine, paroisse Saint-Jean en Grève, d'autre part., 25 avril 1635; MC/ET/IV/74
      Le futur est natif du bourg de Salignac en Bas Limousin.
      contrat de mariage; Jean-de-l'Epine (rue); Solignac (Haute-Vienne); Cosson, Marie; La Forest, Marcellon; tailleur d'habits
    - COURCELLES (Louis de) aumônier et Chapelain du Roi. § Bail, 19 mai 1635; MC/ET/IV/74
      bail; Courcelles, Louis de
    - Contrat de mariage entre Antoine Lelong, maître maçon, juré chargeur de bois en charrette au port au Plâtre Saint-Paul, demeurant rue des Vieilles-Garnisons, paroisse Saint-Jean en Grève, d'une part, et Madeleine Richard, majeure, demeurant rue Sainte-Avoye, paroisse Saint-Merri, fille de Pierre Richard, décédé, charpentier, et de Marie Lescuyer, décédée, d'autre part., 20 mai 1635; MC/ET/IV/74
      La future demeure au logis de damoiselle Marie Perrignon, veuve de noble homme André Le Marchant; la future, usant et jouissant de ses droits.
      contrat de mariage; Saint-Paul (port); Sainte-Avoie (rue); Vieilles-Garnisons (rue des); Le Marchant, André; Lelong, Antoine; Lescuyer, Marie; Perrignon, Marie; Richard, Madeleine; Richard, Pierre; charpentier; maçon
    - BARTHELEMY (Dominique) Imprimeur et libraire demeurant rue Saint-Jacques, paroisse Saint-Benoît § Mariage de Dominique BARTHELEMY; veuf de Geneviève LEFEBURE, et de Didière FERNIN, veuve de Claude DUPRE, gagne-denier sous les maîtres jurés porteurs de charbon demeurant rue de la Tannerie, au Chariot d'or, paroisse Saint-Gervais. Parmi les témoins: Benoît et Jacques BARTHELEMY, fils de Dominique BARTHELEMY, Martin DUBRUEIL, marchand libraire à Paris, leur subrogé tuteur et cousin, Jacques DUBRUEIL, marchand libraire aussi cousin, Jacques DAMPIERRE, marchand libraire, gendre. Edme MARTIN, maître imprimeur et libraire, ami., 28 mai 1635; MC/ET/IV/74
      contrat de mariage; Barthélemy, Dominique
    - Contrat de mariage entre Charles Sonier, serviteur des jurés porteurs de charbon à Paris, demeurant rue de la Vannerie, paroisse Saint-Jean en Grève, fils de Pierre Sonier, serviteur desdits jures porteurs de charbons, décédé, et de Adrienne Leduc, d'une part, et Jeanne Pierdon, demeurant place de Grève à l'Image Notre Dame, paroisse Saint-Gervais, fille de Philbert Pierdon, serviteur des jurés porteurs de charbon, et de Marie Aymart, décédée, d'autre part, en présence de Mathieu François, marchand libraire, beau-frère à cause de Marguerite Sonier, sa femme., 3 juin 1635; MC/ET/IV/74
      Le futur demeure avec sa mère; le père de la future, stipulant pour sa fille.
      Précisions sur les lieux: Paris--Grève (place de, image Notre-Dame)
      contrat de mariage; Grève (place de); Notre-Dame (image); Vannerie (rue de la); Aymart, Marie; Leduc, Adrienne; Pierdon, Jeanne; Pierdon, Philibert; Sonier, Charles; Sonier, Pierre; employé de maison; magasinier
    - Contrat de mariage entre Girard Chauquer, maître savetier, demeurant rue du Plâtre, paroisse Saint-Merry, fils de Pierre Chauquer, maître savetier, demeurant rue du Temple, paroisse Saint-Nicolas des Champs et de Antoinette Warnier, d'une part, et Marie Pepin, fille de Jacques Pepin, maître tonnelier, demeurant à Pontoise et de Catherine Chesnier, décédée, d'autre part., 11 juin 1635; MC/ET/IV/74
      Le père de la future, stipulant pour sa fille.
      contrat de mariage; Plâtre (rue du); Temple (rue du); Pontoise (Val-d'Oise); Chauquer, Girard; Chauquer, Pierre; Chesnier, Catherine; Pépin, Jacques; Pépin, Marie; Warnier, Antoinette; bottier; tonnelier
    - Contrat de mariage entre Gilles Leroy, maître tailleur d'habits, demeurant rue de la Friperie, paroisse Saint-Eustache, fils de Gilles Leroy, décédé, marchand, demeurant à Saint-Martin de Heugon en Normandie et de Marie Jourdain, d'une part, et Marie Vierne, veuve, demeurant rue de la Coutellerie, paroisse Saint-Jean en Grève, d'autre part., 28 juillet 1635; MC/ET/IV/74
      Précisions sur les lieux: Heugon (Orne)--Saint-Martin (église)
      contrat de mariage; Heugon (Orne); Coutellerie (rue de la); Jourdain, Marie; Leroy, Gilles; Vierne, Marie; commerçant; tailleur d'habits
    - CASSEL (Nicolas) maître teinturier § Bail, 23 décembre 1635; MC/ET/IV/74
      bail; Cassel, Nicolas
  - Minutes. 1635, 16 juin - 1635, 16 juin 1635 - 1635; MC/ET/IV/75
    - Contrat d'apprentissage pour cinq ans, au profit de Jacques Bourdon, âgé de seize ans, entre Edmée Deschamps, sa mère, femme d'Abraham Bourdon, cocher du sieur Marbault, et Jean Cares, maître peintre, demeurant rue Jean-Painmollet, moyennant 135 livres, dont 60 livres payées d'avance., 31 août 1632; MC/ET/IV/75
      L'apprenti sera nourri aux frais du maître.
      contrat d'apprentissage; Jean-Pain-Mollet (rue); Bourdon, Abraham; Bourdon, Jacques; Cares, Jean; Deschamps, Edmée; Marbault (M.); peintre
    - Contrat de mariage entre honorable homme Guillaume Berault, marchand de vin, demeurant rue Saint-Antoine, paroisse Saint-Paul, d'une part, et Guillemette de Saint-Denis, veuve, demeurant rue Saint-Antoine, paroisse Saint-Paul, veuve de Sébastien Bougert, marchand de vin, d'autre part., 16 juin 1635; MC/ET/IV/75